【裁判字號】    89,易,1698
【裁判日期】    900102
【裁判案由】    傷害
【裁判全文】
臺灣彰化地方法院刑事判決                        八十九年度易字第一六九八號
    公  訴  人  臺灣彰化地方法院檢察署檢察官
    被      告  乙○○
    被      告  甲○○
右列被告等因傷害案件，經檢察官聲請簡易判決處刑（八十九年度偵字第六六五一號
），本院認應適用通常程序審判，判決如左：
    主  文
乙○○、甲○○傷害人之身體，各處拘役貳拾日，如易科罰金，均以參佰元折算壹日
。
    事  實
一、乙○○與甲○○係鄰居，於民國（下同）八十九年二月十日十二時許，在彰化縣
    彰化市○○里○○路一○五巷十號前，因房屋土地界限問題而發生爭執口角，竟
    分別基於普通傷害之故意，相互拉扯毆打，致甲○○受有左上唇、右下顎骨區、
    右手肘、右手腕、兩膝前側、右腳背多處擦傷及右眼眶皮下瘀血等傷害；乙○○
    則因此受有前頸部右側頸、右手掌多處抓傷之傷害。
二、案經乙○○、甲○○訴由彰化縣警察局彰化分局報請臺灣彰化地方法院檢察署檢
    察官偵查起訴。
    理  由
一、訊據被告乙○○坦認於前揭時地與被告甲○○發生爭執，而拉扯甲○○之頭髮將
    其頭壓在地上，以腳踩其手及持水管打其腳部，甲○○則矢口否認有何傷害乙○
    ○之事實，辯稱：「我沒有打她，我被她拉扯頭髮拉行，整個人趴倒在地，根本
    無法打她」云云。惟查，甲○○身高約一五八公分，體重超過六十公斤，業經甲
    ○○於本院審理時所自承，其體型明顯比乙○○高壯，是以此體型，雖遭乙○○
    抓住頭髮，然在雙方扭打之際，仍可出手傷害乙○○之身體，應無疑問，況且，
    乙○○於警訊及本院審理時均指稱：「被告甲○○看到我就一直罵我及拿畚斗打
    我，我把畚斗撥開，打到我左眼上方，並用指甲抓傷我右後頸部」等語，此外復
    有乙○○頸部受傷之照片及被告二人之臺灣省立彰化醫院驗傷診斷書附卷可憑，
    是甲○○所為之辯解顯係事後卸責之詞，不足採信，被告二人傷害之犯行足堪認
    定，自應依法論科。
二、核被告二人所為，均係犯刑法第二百七十七條第一項之傷害罪。爰審酌被告二人
    為街坊鄰居，不知互相敦親睦鄰，遇有問題應循合法管道解決，竟依此非法手段
    處理及被告二人所受傷害程度與犯後之態度等一切情狀，分別量處如主文所示之
    刑，並諭知易科罰金之折算標準。
據上論斷，應依刑事訴訟法第四百五十二條、第二百九十九條第一項前段，刑法第二
百七十七條第一項、第四十一條，罰金罰鍰提高標準條例第一條前段、第二條，判決
如主文。
中       華       民       國       九十    年      一    月      二    日
                                            法      官  林  慧  英
右正本證明與原本無異。
如不服本判決，應於判決送達後十日內向本院提出上訴狀（須附繕本）。
告訴人或被害人對於判決如有不服具備理由請求檢察官上訴者，其上訴期間之計算係
以檢察官收受判決正本之日期為準。
                                            法院書記官  葉  春  涼
中       華       民       國       九十    年      一    月      九    日
刑法第二百七十七條
傷害人之身體或健康者，處三年以下有期徒刑，拘役或一千元以下罰金。
犯前項之罪，因而致人於死者，處無期徒刑或七年以上有期徒刑，致重傷者，處三年
以上，十年以下有期徒刑。


司法院資訊處製作；財團法人民間司法改革基金會備份。
